【裁判字號】    95,訴,1469
【裁判日期】    951025
【裁判案由】    毒品危害防制條例
【裁判全文】
臺灣臺北地方法院刑事判決              95年度訴字第1469號
公  訴  人  臺灣臺北地方法院檢察署檢察官
被      告  甲○○
上列被告因毒品危害防制條例案件，經檢察官提起公訴（95年度
毒偵字第1986號），本院受理後被告為有罪之陳述，合議庭裁定
改行簡式審判程序，判決如下：
    主  文
甲○○施用第一級毒品，累犯，處有期徒刑捌月；又施用第二級
毒品，累犯，處有期徒刑肆月，扣案之第二級毒品甲基安非他命
參包及壹罐（總毛重參點捌公克、鑑驗用罄零點零壹伍公克）沒
收銷燬之。應執行有期徒刑拾月，扣案之第二級毒品甲基安非他
命參包及壹罐（總毛重參點捌公克、鑑驗用罄零點零壹伍公克）
沒收銷燬之。
    事  實
一、甲○○曾於民國89年間，因違反槍砲彈藥刀械管制條例案件
    ，經本院以89年度店簡字349號判處有期徒刑6月確定，於91
    年3月6日執行完畢；又曾因施用毒品案件，經本院89年度毒
    聲字第522號裁定送觀察、勒戒後，認有繼續施用毒品傾向
    ，本院經以89年度毒聲字第733號裁定送強制戒治，復經本
    院89年度毒聲字第2450號裁定停止戒治，所於戒治期間付保
    護管束，於90年9月6日強制戒治期滿視為已執行完畢，並經
    臺灣臺北地方法院檢察署檢察官以90年度戒毒偵字第215號
    為不起訴處分。惟因接續執行前述槍砲之另案至上開日期完
    畢釋放後，竟不知悔悟，復於強制執行完畢後五年內之95年
    7 月23日不詳時間至同年7月24日下午5時50分為警查獲前26
    小時內之某時許，在台北縣新店市○○路73號楊志清（另由
    檢察官偵處）家中詳處所，摻入香菸點燃之方式，施用第一
    級毒品海洛因。另於95年7月24日上午3時許，在臺北縣新店
    市○○路86之4號，以將毒品放置於玻璃球內裝上吸管，再
    以打火機燃燒燈泡之方式，施用第二級毒品安非他命，嗣經
    警於同日下午五時50分許，在臺北縣新店市○○路臨73之1
    號查獲，並扣得第二級毒品甲基安非他命3包及1罐（總毛重
    3.8公克、鑑驗用罄0.015公克），始知悉上情。
二、案經臺北縣政府警察局新店分局報告臺灣臺北地方法院檢察
    署檢察官偵查起訴。
    理  由
一、上揭事實，業據被告甲○○於本院審理中坦白承認，其為警
    採集之尿液，經鑑驗結果確呈第一級毒品海洛因之鴉片類反
    應及第二級毒品安非他命類反應，有台灣檢驗科技股份有限
    公司95年8月8日濫用藥物尿液檢驗報告（報告編號：CH／
    2006／71150）在卷可稽；且扣案透明結晶，經鑑驗結果有
    第二級毒品甲基安非他命成分，亦有台灣檢驗科技股份有限
    公司95年8月7日濫用藥物檢驗報告 (報告編號：CH／2006／
    712214）一紙附卷足參，並有扣案之第二級毒品甲基安非他
    命3包及1罐（總毛重3.8公克、鑑驗用罄0.015公克）足資佐
    考。又被告因施用毒品案件，經本院89年度毒聲字第522號
    裁定送觀察、勒戒後，認有繼續施用毒品傾向，本院經以89
    年度毒聲字第733號裁定送強制戒治，復經本院89年度毒聲
    字第2450號裁定停止戒治，所於戒治期間付保護管束，於90
    年9月6日強制戒治期滿視為已執行完畢，並經臺灣臺北地方
    法院檢察署檢察官以90年度戒毒偵字第215號為不起訴處分
    ，惟接續執行被告另案之槍砲案件至91年3月6日執行完畢釋
    放，被告全國刑案資料查註表、法務部全國檢察官線上查詢
    刑案人犯在監所最新資料報告、台灣高等法院被告前案紀錄
    表等存卷可查，被告於受強制戒治執行完畢釋放後，5年內
    再犯本件毒品危害防制條例第10條第1項、第2項之施用第一
    級毒品罪至明，從而被告之任意性自白經前開證據補強要與
    事實相符，本件事證明確，其犯行實堪認定，應予依法論科
    。
二、核被告所為，係犯毒品危害防制條例第10條第1項、第2項之
    施用第一級及第二級毒品罪。被告因施用而持有第二級毒品
    甲基安非他命之行為，為不罰之前行為，不另論罪。又所犯
    上開二罪，犯意個別、行為互殊，應予分論併罰。被告89年
    間，因違反槍砲彈藥刀械管制條例案件，經本院以89年度店
    簡字349號判處有期徒刑6月確定，於91年3月6日執行完畢有
    臺灣高等法院被告前案紀錄表可考，其受有期徒刑之執行完
    畢後，5年內故意再犯本件有期徒刑以上之罪，為累犯，應
    依刑法第47條第1項加重其刑。爰審酌被告多次經法院裁定
    送觀察、勒戒及強制戒治執行完畢，均無法戒斷毒癮，猶然
    再犯，念茲未因此衍生其他危害社會治安之事件，偵審期間
    坦承犯行，犯後態度良好等一切情狀，量處如主文所示之刑
    ，並定應執行刑，以資懲儆。扣案第二級毒品甲基安非他命
    3包及1罐（總毛重3.8公克、鑑驗用罄0.015公克），不問屬
    於犯人與否，應依毒品危害防制條例第18條第1項前段之規
    定沒收銷燬之。
據上論斷，應依刑事訴訟法第273條之1第1項、第299條第1項前
段，毒品危害防制條例第10條第1項、第2項、第18條第1項前段
，刑法第11條前段、第47條第1項、第51條第5款，判決如主文。
本案經檢察官黃于真到庭執行職務
中    華    民    國    95    年    10    月    25    日
                  刑事第十六庭  法  官  吳定亞
以上正本證明與原本無異。
如不服本判決，應於判決送達後10日內，向本院提出上訴狀。
                                書記官  高菁菁
中    華    民    國    95    年    10    月    25    日
附錄本案論罪科刑法條全文
毒品危害防制條例第10條
施用第一級毒品者，處 6 月以上 5 年以下有期徒刑。
施用第二級毒品者，處 3 年以下有期徒刑。


司法院資訊處製作；財團法人民間司法改革基金會備份。
